# 求助陈版主：关于追加投资实现控制

提问人：lcx2456 时间：2021-01-19 08:05:07
企业因追加投资等原因能够对非同一控制下的被投资方实施控制企业因追加投资等原因，通过多次交易分步实现非同一控制下企业合并的1.比如A企业原持有B49%股权，后收购51%达到非同一控制，个报上按照账面金额确认原持有49%的权益法调整后的长投+51%的支付价款，是否在合并上都需要将这个49%的部分也调整至购买日的公允价值（调整投资收益）？如果企业不是在持有49%的时候就有意图达到控制，是否可以直接用49%的账面价值+51%的支付金额作为购买成本？商誉=购买成本-可辨认净资产的公允价值的份额？ 还是无论是否49%的时候就想之后再购买51%达到控制，都将购买成本调整成购买日的公允价值？（其实最终就是影响投资收益还有商誉的金额，对总的净资产没有影响。）
2.还有个弱弱的问题，为什么49%和51%在购买日的公允价值会不等于可辨认净资产的公允价值，我其实一直不太明白，都是按照购买日公允价值算的。
3.最后再是可辨认净资产的公允价值和账面价值不等 调整合并为公允价值，做借：资产 贷：资本公积

回答人：chenyiwei
1 、如果两次购股不构成一揽子交易，则合并报表层面需将此前持有的49%长期股权投资调整到股买日公允价值，并确认投资收益。合并报表层面不应直接用49%的账面价值+51%的支付金额作为购买成本。
2 、不论是原先的49%还是后来取得的51%，取得成本中都是包含了相应商誉金额的，所以不等于可辨认净资产的公允价值。商誉的经济实质，一是“持续经营成分”的公允价值，二是协同效应的公允价值。